【裁判字號】    89,簡抗,9
【裁判日期】    890901
【裁判案由】    給付租金
【裁判全文】
臺灣士林地方法院民事裁定  八十九年度簡抗字第九號
    抗  告  人  甲○○
    相  對  人  乙○○
右當事人間請求給付租金事件，抗告人對於民國八十九年六月十三日本院士林簡易庭
所為第一審之裁定提起抗告，本院裁定如左：
    主      文
原裁定廢棄。
    理      由
一、本件抗告意旨略以：抗告人於本院士林簡易庭八十八年士簡字六０七號給付租金
    事件，業經本院士林簡易庭於八十八年十月五日判決，並於八十八年十月二十二
    日依職權公示送達於抗告人，上訴期間於八十八年十一月十五日即已屆滿，抗告
    人於八十九年六月七日始行提起上訴，士林簡易庭以上訴逾期於八十九年六月十
    三日裁定駁回上訴，抗告人對於原審判決，認其送達程序不合法，為此提起本件
    抗告云云。
二、經查：
（一）按認抗告為有理由者，應廢棄原裁定，自為裁定，民事訴訟法第四百九十二條
      第二項定有明文。
（二）次按對於當事人之送達，應為送達之處所不明者，受訴法院得依聲請，准為公
      示送達，民事訴訟法第一百四十九條第一項第一款定有明文。按依民事訴訟法
      第一百四十九條規定為公示送達後，對於同一當事人仍應為公示送達者，依職
      權為之，民事訴訟法第一百五十條定有明文。公示送達，除有民事訴訟法第一
      百五十條之情形外，須當事人有聲請時，始得准許，法院依職權命就判決正本
      為公示送達者，其送達既非合法，自無使上訴期間開始進行之效力。最高法院
      二十六年渝抗第四二七號判例參照。經查：原審八十八年十月五日所為之民事
      判決書，於八十八年十月二十二日依職權公示送達於抗告人，因原審前已依相
      對人聲請准予公示送達，而前准為公示送達係因送達抗告人「符」嘉捷之言詞
      辯論期日及聲請狀繕本，被嘉義郵局依「原址查無此人退回」，嗣因相對人所
      提「伏」嘉捷之戶籍謄本與受送達人「符」嘉捷之居住所相同即准予公示送達
      。惟查應受送達人應為「伏」嘉捷，而非「符」嘉捷，故對「符」嘉捷所為之
      送達即不生送達效力，且依相對人所提之戶籍謄本為「伏」嘉捷之住居所，則
      應確認應受送達人「伏」嘉捷是否應為送達之處所不明。對於該應受送達人之
      送達，若送達處所不明時，始得准予公示送達，原審並未查明上開事實即准予
      公示送達，應認該公示送達不合法，嗣後之職權公示送達即不合法，其送達既
      非合法，自無使上訴期間開始進行之效力。抗告人聲明廢棄原裁定，即難謂無
      理由，原裁定應予撤銷。
三、依民事訴訟法第四百九十條第一項、第九十五條、第七十八條、第八十五條第一
    項前段裁定如主文。
中      華      民      國    八十九    年      九      月      一      日
                                    臺灣士林地方法院民事第一庭
~B審判長法官  陳介源
~B      法官  方彬彬
~B      法官  陳梅欽
右為正本係照原本作成。
本裁定不得抗告。
中      華      民      國    八十九    年      九      月      六      日
~B法院書記官  洪忠改


司法院資訊處製作；財團法人民間司法改革基金會備份。
